臺灣高等法院刑事判決
107年度上易字第2444號
上  訴  人  臺灣臺北地方檢察署檢察官
被      告  林玲如


選任辯護人  謝碧鳳律師
            陳志勇律師
上列上訴人因被告侵占案件，不服臺灣臺北地方法院106年度易
字第543號，中華民國107年10月31日第一審判決（起訴案號：臺
灣臺北地方檢察署105年度偵字第631號），提起上訴，本院判決
如下：
    主  文
上訴駁回。
    理  由
一、公訴意旨略以：被告林玲如自民國95年起，受僱於告訴人原
    聿室內裝修工程有限公司（現更名為原聿室內裝修工程股份
    有限公司，下稱原聿公司）、聿揚興業有限公司（下稱聿揚
    公司）、繹洋興業有限公司（下稱繹洋公司，原聿、聿揚、
    繹洋公司，下合稱告訴人三公司）擔任管理部主管，職務範
    圍包括告訴人三公司之財務、會計、人事業務，為執行業務
    之人。詎其竟意圖為自己不法之所有，利用職務之便，自99
    年4月20日起至104年5月15日止，趁告訴人三公司實際負責
    人即告訴人簡誌旭業務繁忙無暇仔細核對請款內容之機會，
    陸續將告訴人三公司及告訴人簡誌旭之銀行帳戶內存款，轉
    匯至附表一、二、三所示被告及不知情之其配偶徐金專之銀
    行帳戶，並於支付告訴人三公司應繳納之各款項後，將餘款
    總和新臺幣(下同)2,294萬9,375元侵占入己。嗣於104年5月
    16日，銀行行員詹御妏向告訴人簡誌旭之配偶表示被告於辦
    理告訴人三公司銀行帳戶匯款時與往常情況有異，經告訴人
    簡誌旭調閱告訴人三公司之銀行帳戶交易明細後，發覺上開
    帳戶內款項長期遭被告擅自臨櫃提領或匯出至其個人及徐金
    專之銀行帳戶內，且被告所辯稱用於支付廠商工程款或貨款
    之項目，均非告訴人三公司經常往來之客戶，始悉上情。因
    認被告涉犯刑法第336條第2項之業務侵占罪嫌。
二、按犯罪事實應依證據認定之，無證據不得認定犯罪事實；不
    能證明被告犯罪者，應諭知無罪之判決；刑事訴訟法第154
    條第2項、第301條第1項分別定有明文。再檢察官對於起訴
    之犯罪事實，應負提出證據及說服之實質舉證責任。倘其所
    提出之證據，不足為被告有罪之積極證明，或其指出證明之
    方法，無從說服法院以形成被告有罪之心證者，基於無罪推
    定之原則，自應為被告無罪判決之諭知（刑事訴訟法第161
    條第1項、刑事妥速審判法第6條、最高法院92年台上字第12
    8號判例參照）。
三、公訴意旨認被告涉犯上開罪嫌，無非係以被告之供述、告訴
    人簡誌旭之指訴、證人詹御妏之證述、告訴人三公司、告訴
    人簡誌旭、被告、徐金專名下之銀行交易傳票、存摺影本、
    交易明細表、證人詹御妏手機畫面翻拍照片、被告書立之自
    白書等證據為其論據。
四、訊據被告固坦承曾經任職於告訴人三公司，並將告訴人三公
    司及簡誌旭之銀行帳戶內存款，轉匯至附表一、二、三所示
    被告及其配偶徐金專之銀行帳戶，惟堅詞否認有何業務侵占
    犯行，辯稱：我有保管告訴人三公司的存摺，但簡誌旭的存
    摺我沒有保管，我也沒有管理印章，我有把告訴人三公司的
    錢轉入我及我配偶的帳戶，因為簡誌旭常常不在國內，我為
    了工作方便，趁簡誌旭在國內的時候，把錢請下來，然後放
    在我的戶頭，這些錢是用來給付廠商的款項及勞保、健保的
    費用，這些全部領得的款項都是簡誌旭核章的，不是我自己
    蓋的，我沒有偷調換印章等語。經查：
　㈠被告曾任職於告訴人三公司，擔任管理部主管，負責告訴人
    三公司之財務、會計事宜，並將告訴人三公司及告訴人簡誌
    旭之銀行帳戶內存款，轉匯至附表一、二、三所示被告及其
    配偶徐金專之銀行帳戶(匯入帳戶、匯入日期、匯入金額、
    匯款人均如附表一、二、三所示)，業經被告於本院審理中
    坦承不諱(本院卷六第172頁)，並經告訴人簡誌旭於本院審
    理中陳報無誤(本院卷六第67至119頁)，復有附表一、二、
    三所示之相關證據存卷可考，此部分事實首堪認定。
　㈡被告有支付附表一、二、三「告訴人是否承認」欄中標註「
    是」所示之款項予受款人(被告主張之款項用途、被告匯款
    日期、被告匯款金額、受款人均如附表一、二、三所示)，
    業經被告於本院審理中坦承不諱(本院卷六第172頁)，並經
    告訴人簡誌旭於本院審理中陳報無誤(本院卷六第67至119頁
    )，復有附表一、二、三所示之相關證據在卷可查。是附表
    一部分，被告所支付之款項較匯入被告帳戶內之款項多出5,
    473,445元，附表二部分，被告所支付之款項較匯入被告帳
    戶內之款項減少2,812,495元，附表三部分，被告所支付之
    款項較匯入被告帳戶內之款項減少11,224,246元(計算式均
    如附表一、二、三所示)，告訴人認被告侵占金額為8,563,2
    96元，亦經告訴人簡誌旭於本院審理中陳報無誤(本院卷六
    第67至119頁)，是公訴意旨認被告侵占金額為2,294萬9,375
    元，容有誤會。
　㈢至就被告所支付附表一、二、三「告訴人是否承認」欄中標
    註「否」所示之款項予受款人部分(被告主張之款項用途、
    被告匯款日期、被告匯款金額、受款人均如附表一、二、三
    所示)，告訴人雖否認被告此部分所支付之款項係為告訴人
    三公司業務所需，然其中部分款項之受款人為公司、個人，
    部分款項為國外匯款，部分款項為罰款、滯納金、匯費等，
    有附表一、二、三所示之相關證據存卷可考，且告訴代理人
    已自承支付罰款或滯納金部分與告訴人三公司有關(本院卷
    六第25頁)，是被告辯稱此部分款項係用於支付國內外廠商
    及公司相關費用等語，尚非無據，自難率認此部分款項係被
    告所侵占或用於私人所需。況就附表一部分，被告所支付之
    款項較匯入被告帳戶內之款項多出5,473,445元，已如前述
    ，倘被告確有侵占公司款項之意，豈有支出款項較取得款項
    更多之理，益見被告辯稱係為支付廠商款項、勞健保費用之
    便，而將公司款項匯入其私人帳戶，尚非全然無據。
　㈣告訴人簡誌旭固於偵查中指稱：被告承認從99年開始竊取A印
    章，我問她平時蓋的章是哪個章，被告說有另一個B印章，
    意即被告拿銀行的取款憑條給我時，被告蓋好的章是B印章
    ，我就在上面簽名確認，後來被告再持A印章蓋在另一張取
    款憑條上，並填上不同數字及匯款或提現，拿到銀行去轉帳
    或提領現金，本來給我簽名確認的取款憑條就不知道到哪裡
    去，原聿公司、我大眾銀行帳戶的私章一直都在我身上，但
    我不知道為什麼被告在取款憑條所列時間去取款時，能夠拿
    到我的印章並在上面用印等語（他卷第187頁反面至188頁）
    ；惟嗣於原審審理中改稱：被告說她利用我上廁所時將我的
    印章調包，告訴人三公司帳戶的存摺是被告保管，大小章都
    是我自己保管，我大眾銀行帳戶的存摺及印章是我保管，除
    非我拿存摺給被告去刷來對帳用，才會將存摺給被告，被調
    包的是我自己帳戶的印章，所以我自己帳戶的錢才轉到被告
    及她先生的帳戶，銀行可以直接用電話服務的方式將公司帳
    戶的錢轉到我個人帳戶，之後被告就持我個人帳戶的印章取
    款後匯款，被告將公司的錢領出後匯款到自己或徐金專帳戶
    的方式，都是先將公司的款項轉帳到我個人帳戶，再拿我個
    人帳戶的印章去取款，之後匯款，被告就是有兩個手法，一
    個是趁我不在偷偷用公司的帳戶印章用印取款，另一個是先
    將公司的款項轉到我個人帳戶，再用我個人帳戶的印章取款
    後匯款等語（原審卷三第170頁反面至171頁反面）。則就被
    告盜領告訴人三公司及告訴人簡誌旭帳戶內款項之方式，告
    訴人簡誌旭先表示係其在被告蓋好B印章之取款憑條上簽名
    ，之後被告再持A印章蓋在另一張取款憑條上，後改稱有二
    種方式，一種是趁其不在時盜用公司印章取款，另一種是先
    將公司帳戶內之款項轉到其個人帳戶，再用其個人帳戶之印
    章取款，另就被告取得印章之方式，告訴人簡誌旭先表示係
    被告竊取印章，後改稱係被告調包印章，是告訴人簡誌旭就
    被告盜領款項及取得印章之方式，前後所述顯然不符，已難
    遽認其指訴為真。
　㈤告訴人簡誌旭雖於原審審理中陳稱：104年5月間，大眾銀行
    行員告訴我太太為何要轉一筆很大的錢給徐金專，我跟吳律
    師及財務顧問開始詢問被告，並對公司帳及個人帳，發現有
    好幾筆帳都是進入被告及徐金專的帳戶內，才知道被告有侵
    占款項的情形云云(原審卷三第172頁)。然告訴人簡誌旭之
    帳戶存摺係其自己保管，會交由被告刷存摺作對帳之用，已
    如前述，則倘被告確自99年3月間起即長期未經告訴人簡誌
    旭之同意盜領前開帳戶內之款項，告訴人簡誌旭於定期核對
    存摺對帳時，理當立即質疑反應，豈有遲至104年5月間銀行
    行員通知時才知悉上情之理，足徵告訴人簡誌旭前述遭被告
    盜領存款一事，顯有疑問。
　㈥證人詹御妏固於偵查中證稱：被告說有時公司的零用金她會
    自己墊付，之後就直接由公司帳戶匯款到她個人帳戶內，有
    一天被告傳LINE給我，要求我將原聿公司帳戶內三筆款項不
    要秀在存摺上，她說是因為原聿公司老闆娘向朋友借貸，不
    希望讓老闆知道等語(偵卷四第4頁反面)，並提出手機翻拍
    畫面照片以資為證(偵卷四第7至9頁)。惟被告於本院審理中
    供稱：是因為遲延付款，怕被簡誌旭發現會被罵等語(本院
    卷六第173頁)，尚無悖於常情，則縱被告要求詹御妏不要將
    匯款紀錄顯示在存摺上一事有所不當，在別無其他積極證據
    證明被告確有侵占公司款項之情形下，仍難率認被告有何業
    務侵占之犯行。
　㈦觀諸被告於104年5月19日所簽立之自白書，其內容為「很對
    不起做了這樣的事情，我真的沒有想挪用公款私用，我知道
    有很多事情當下怕簡先生責罵沒有告知是不對更錯誤的動用
    公款，在事情發生時我一片混亂無法思考，當時簡先生您問
    我那3筆款項所以只回答那3筆的狀況不是私人用，而沒有告
    知其實還有其他筆，所動用的錢大部分繳營業及營所稅剩下
    部分是材料款及零用金，因為是在戶頭裡，再提領上我承認
    會不自知的動用，詳細資料希望簡先生能跟吳律師說給我時
    間去銀行把資料調出來，我知道做了很不對的事情也辜負簡
    先生的信任，現在我也知道說甚麼都沒有用但是還是懇請簡
    先生的原諒，真的很對不起」等情，有該自白書存卷可參(
    偵卷一第93頁)。則縱被告曾簽立自白書表示自己做錯了，
    惟其既表示「我真的沒有想挪用公款私用」、「所動用的錢
    大部分繳營業及營所稅剩下部分是材料款及零用金」，足見
    其所辯提領款項係用於支付廠商及公司相關費用，並無侵占
    犯意等語，應堪採信。參以被告在自白書中表示「有很多事
    情當下怕簡先生責罵沒有告知是不對」，益徵其所辯是因為
    遲延付款，怕被簡誌旭發現會被罵等語，係屬實在。
　㈧告訴代理人雖指稱：被告在自白書中表示「再提領上我承認
    會不自知的動用」，表示公司的錢混入被告帳戶內，被告花
    錢時會不自覺花到公司的錢云云(本院卷六第174頁)。然其
    亦自承一開始被告是把公司的錢放在自己帳戶幫公司付款等
    語(本院卷六第174頁)，核與被告所辯為了工作方便，才將
    公司款項放在自己帳戶等語相符，益見被告並無侵占犯意無
    訛。又縱告訴人三公司及告訴人簡誌旭帳戶內之款項匯入被
    告及徐金專帳戶後，已與被告及徐金專帳戶內之款項混同，
    被告提領其及徐金專帳戶內之款項供自己私人之用時，難免
    同時提領到原屬於告訴人三公司及告訴人簡誌旭帳戶內之款
    項，然此係因金錢混同後所致，尚難逕認被告有何不法所有
    意圖。　　
  ㈨綜上所述，檢察官所舉之證據，均尚未達於通常一般之人均
    可得確信而無合理之懷疑存在之程度，無法使本院形成被告
    有罪之確信心證，即不能證明其犯罪，揆諸前揭說明，自應
    為被告無罪之諭知。
　㈩辯護人雖聲請向勞動部勞工保險局台北辦事處函查告訴人三
    公司有無按月提繳勞工退休金，以證明被告係為告訴人三公
    司支付勞工退休金之滯納金，另聲請傳喚附表一、二、三「
    告訴人是否承認」欄中標註「否」所示之廠商，以證明被告
    係為告訴人三公司支付廠商款項云云。惟本件並無證據證明
    上開款項係被告所侵占或用於私人所需，已如前述，辯護人
    聲請調查前開證據，核無必要，併此敘明。
五、原審以不能證明被告涉有業務侵占之犯行，而為其無罪之諭
    知，理由與本院固有不同，但結論並無二致，尚無違誤。
六、檢察官上訴意旨略以：被告主觀上欲遂行其侵占之犯行，當
    客觀上告訴人簡誌旭將公司帳戶之印章交給被告時，被告即
    同時掌控各該帳戶之存摺及印章，此時被告即合法持有告訴
    人簡誌旭之存款，之後被告使用各該帳戶之印章，陸續將公
    司帳戶內存款，轉匯至其及徐金專帳戶內，則係變易原持有
    之意思而為不法所有之意思，而被告於應交還告訴人簡誌旭
    上開印章之際，以其他極似之之印章代替還之，僅係避免告
    訴人簡誌旭追查並發現其所有之款項已遭被告侵占，之後行
    為只是被告脫免遭調查及追訴其侵占犯行之行為，並無解於
    其侵占行為已開始進行並進而完成之事實，是被告所犯為業
    務侵占罪無疑；復觀諸起訴書所載事實對被告犯罪行為之描
    述，其文義射程亦及於詐欺犯行之描述，是基於與公訴意旨
    相同之犯罪事實，仍應依法變更起訴法條，依詐欺罪、背信
    罪或偽造文書罪，判決被告有罪云云。惟查，本件並無積極
    證據證明被告確有盜領款項、盜蓋印章之行為及不法所有意
    圖，已如前述，自無從認定被告有何業務侵占、詐欺取財、
    背信、偽造文書等犯行。原審以檢察官所舉證據，尚無從形
    成被告有罪之確信心證，而為其無罪之諭知，於法自無違誤
    。檢察官未提出新事證，猶執前詞提起上訴，其上訴為無理
    由，應予駁回。
據上論斷，應依刑事訴訟法第368條，判決如主文。
本案經檢察官陳佳秀到庭執行職務。
中　　華　　民　　國　　109 　年　　5 　　月　　26　　日
                  刑事第二十五庭 審判長法  官 宋松璟
                                       法  官 陳彥年　
                                       法  官 文家倩　
以上正本證明與原本無異。
不得上訴。
                                       書記官 桑子樑　　
中　　華　　民　　國　　109 　年　　5 　　月　　26　　日
附表一：匯入被告之台北富邦銀行松南分行帳號000000000000號
帳戶部分
編號 匯入日期 匯入金額 匯款人 相關證據 (卷頁) 編號 被告主張之   款項用途 被告匯款 日期 被告匯款    金額 匯費 受款人 相關證據(卷頁) 告訴人 是否 承認 1 99.03.25 150,214 聿揚公司 帳號000000000000交易明細(偵卷二第22頁)              (1) 支付簡誌旭妻吳羽謙(簡誌旭) 99.04.02 196,000 80 吳羽謙 匯款委託書(偵卷二第39頁) 是      (2) 繳費 99.06.17 12,659  忠孝大廈管理委員會、 勞工退休準備金監督委員會 忠孝大廈管理委員會公共管理費分攤收款單、舊制勞工準備金存款單(偵卷二第41至47頁) 是      (3) 支付外國廠商Infinite(原聿) 99.06.17 102,340  Infinite公司 匯款臨時憑據、匯出匯款申請書(偵卷二第48、49頁) 是      (4) 支付古佳玉(簡誌旭) 99.06.18 18,830  古佳玉 匯款委託書(偵卷二第51頁) 是      (5) 支付全球人壽(簡誌旭) 99.06.18 56,370  全球人壽公司 匯款委託書(偵卷二第53頁) 是      (6) 支付廠商正緯(原聿) 99.06.21 9,930  正緯公司 匯款委託書(偵卷二第55頁) 是      (7) 支付麗舍(原聿) 99.06.24 129,730  麗舍公司 匯款委託書(偵卷二第57頁) 是      (8) 支付聯邦(原聿) 99.06.24 10,031  聯邦公司 匯款委託書(偵卷二第59頁) 是      (9) 支付廠商博淵(聿揚) 99.06.24 20,030  博淵公司 匯款委託書(偵卷二第61頁) 是      (10) 支付廠商迪克力(聿揚) 99.06.24 119,762  迪克力公司 匯款委託書(偵卷二第63頁) 是      (11) 支付記帳士呂玉雪(原聿) 99.06.25 82,298  呂玉雪 匯款委託書(偵卷二第65頁) 是      (12) 支付吳羽謙(簡誌旭) 99.07.02 196,030  吳羽謙 匯款委託書(偵卷二第67頁) 是      (13) 支付呂玉雪(原聿) 99.07.15 199,618  呂玉雪 匯款委託書(偵卷二第69頁) 是      (14) 支付上金固(原聿) 99.07.29 17,755  上金固公司 匯款委託書(偵卷二第71頁) 是      (15) 支付建興(原聿) 99.07.29 160,000  建興公司 匯款委託書(偵卷二第73頁) 是      (16) 支付吳羽謙(簡誌旭) 99.08.04 196,030  吳羽謙 匯款委託書(偵卷二第75頁) 是      (17) 支付古佳玉(簡誌旭) 99.08.19 66,230  古佳玉 匯款委託書(偵卷二第77頁) 是      (18) 支付Winter   & Company(原聿) 99.08.20 44,583  Winter & Company 匯款臨時憑據、匯出匯款申請書(偵卷二第78、79頁) 是      (19) 支付聯邦(原聿) 99.09.10 5,205  30 聯邦公司 匯款委託書(偵卷二第81頁) 是      (20) 支付東順(原聿) 99.09.20 106,332   東順公司 匯款委託書(偵卷二第83頁) 是 2 99.10.01 500,000 簡誌旭 帳號000000000000交易明細(偵卷二第24頁)              (1) 支付吳羽謙(簡誌旭) 99.10.04 196,030  吳羽謙 匯款委託書(偵卷二第85頁) 是      (2) 支付廠商忠孝壹零壹不動產(繹洋) 99.10.21 35,000  忠孝壹零壹不動產公司 匯款委託書(偵卷二第87頁) 是      (3) 支付廠商台灣雅瑪拓(繹洋) 99.10.26 32,530  台灣雅瑪拓公司 匯款委託書(偵卷二第89頁) 否      (4) 支付彭彥銓(原聿) 99.11.19 104,985  彭彥銓 匯款委託書(偵卷二第91頁) 是      (5) 支付吳羽謙(簡誌旭) 99.12.02 198,000 30 吳羽謙 匯款委託書(偵卷二第93頁) 是      (6) 支付羅凱(原聿) 99.12.08 34,603  羅凱公司 存款憑條(偵卷二第95頁) 是      (7) 支付米緹雅(原聿) 99.12.08 70,000 30 米緹雅公司 匯款委託書(偵卷二第97頁) 是      (8) 支付廠商來普利(原聿) 100.03.16 12,600 30 來普利公司 匯款委託書(偵卷二第99頁) 是      (9) 支付廠商郁利(聿揚) 100.03.16 24,990 30 郁利公司 匯款委託書(偵卷二第101頁) 是      (10) 支付廠商晴天花藝(原聿) 100.06.03 3,030  晴天花藝公司 匯款委託書(偵卷二第103頁) 是      (11) 繳費(原聿) 100.06.03 16,794  勞工退休準備金監督委員會 舊制勞工退休準備金存款單(偵卷二第105頁) 是      (12) 支付廠商仕嘉(原聿) 100.06.22 15,656 30 仕嘉公司 匯款委託書(偵卷二第107頁) 是 3 100.08.01 20,000 聿揚公司 帳號000000000000交易明細(偵卷二第25頁)              (1) 支付廠商金鼎(原聿) 100.08.05 15,603  30 金鼎 匯款委託書(偵卷二第109頁) 否      (2) 支付廠商華榮通運(原聿) 100.08.12 15,906     華榮通運公司 存款憑條(偵卷二第111頁) 是 4 100.01.19 250,000 簡誌旭 帳號000000000000交易明細(偵卷二第26頁)              (1) 匯款2筆： 李耕雨(原聿)、張楹翔(原聿) 100.10.21 289,253   李耕雨、張楹翔 匯款委託書(偵卷三第55、56頁) 是 5 100.10.28 432,901 繹洋公司 帳號000000000000交易明細(偵卷二第26頁)              (1) 支付大樓管理費、勞健保退休金 100.11.01 373,059   交易明細僅記載轉支，未載受款人 帳號000000000000交易明細(偵卷二第26頁) 是      (2) 支付廠商寶竣五金(原聿) 100.11.07 22,553     寶竣五金 匯款委託書(偵卷二第113頁) 是      (3) 支付廠商奇山(聿揚) 100.11.07 23,720     奇山 存款憑條(偵卷二第115頁) 是      (4) 支付高雄出差住宿房東簡麗花(原聿) 100.11.07 48,360     簡麗花 匯款委託書(偵卷二第117頁) 否 6 100.11.15 2,625,753 簡誌旭 帳號000000000000交易明細(偵卷二第26頁)              (1) 支付稅款 100.11.16 2,625,753   交易明細僅記載轉支，未載受款人 帳號000000000000交易明細(偵卷二第26頁) 是      (2) 支付廠商岡本清美(原聿) 100.11.17 103,665     岡本清美 匯款單(偵卷二第120頁) 否      (3) 支付簡誌旭友人陳美惠(簡誌旭) 100.11.30 38,030     陳美惠 匯款委託書(偵卷二第122頁) 是 7 100.12.02 1,136,000 簡誌旭 帳號000000000000交易明細(偵卷二第26頁)              (1) 綺豐(原聿) 100.12.02 800,030   綺豐公司 匯款委託書(偵卷二第124頁) 是      (2) 勞工局罰款(原聿) 100.12.12 30,000     臺北市政府勞工局 臺北市政府執行罰鍰繳款單(偵卷二第126頁) 是      (3) 台灣檢驗(原聿) 100.12.14 14,175    30 台灣檢驗公司 匯款委託書(偵卷二第128頁) 是      (4) 洋基(原聿) 100.12.29 5,646    30 洋基公司 匯款委託書(偵卷二第130頁) 是      (5) 傳發(原聿) 100.12.29 27,405    30 傳發公司 匯款委託書(偵卷二第132頁) 是      (6) 義多(原聿) 100.12.29 42,255    30 義多公司 匯款委託書(偵卷二第134頁) 是      (7) 匯款3筆／彭彥銓(原聿)   侯千文(原聿) 柯欽閔(原聿) 101.01.17 302,432    90 彭彥銓、 侯千文、 柯欽閔 匯款委託書(偵卷二第136至138頁) 是      (8) 匯款3筆： 億成(原聿) / 億興(原聿)     /天鋼(原聿) 101.01.17 93,667     億成公司、 億興公司、 天鋼公司 匯款委託書(偵卷二第140至142頁) 是      (9) 匯款1筆：簡麗花(原聿) 101.01.17 71,943   簡麗花 匯款委託書(偵卷二第143頁) 否      (10) 呂玉雪(原聿) 101.01.19 450,030     呂玉雪 匯款委託書(偵卷二第145頁) 是      (11) 威盛(原聿) 101.03.14 28,380     威盛公司 匯款委託書(偵卷二第147頁) 是      (12) 勞工局保管款(原聿) 101.03.23 30,000    20 臺北市政府勞工局 匯款委託書(偵卷二第149頁) 是      (13) 洋基通運 101.03.30 72,932     交易明細僅記載轉支，未載受款人 帳號000000000000交易明細(偵卷二第28頁) 是 8 101.05.18 3,300,000 簡誌旭 帳號000000000000交易明細(偵卷二第28頁)              (1) 原聿本稅 101.05.18 731,567   交易明細僅記載轉支，未載受款人 帳號000000000000交易明細(偵卷二第26頁) 是      (2) 原聿稅款滯納金 101.05.18 7,315     同上 同上 否      (3) 繹洋本稅 101.05.18 2,531,345     同上 同上 是      (4) 繹洋稅款滯納金 101.05.18 25,313     同上 同上 否      (5) 黃子軒(原聿) 101.06.06 66,930  黃子軒 匯款委託書(偵卷二第152頁) 是      (6) 彭彥銓(原聿) 101.06.06 68,666     彭彥銓 匯款委託書(偵卷二第154頁) 是      (7) 繳費(原聿) 101.06.08 18,088     忠孝大廈管理委員會 忠孝大廈管理委員會公共管理費用收款單(偵卷二第156至164頁) 是      (8) 德輝(原聿) 101.06.08 133,342     德輝法律事務所 匯款委託書(偵卷二第168頁) 是      (9) 匯款5筆／林紘緯(原聿)   傅曉芳(原聿) 李景弘(原聿) 簡麗花(原聿) 台北花苑(原聿) 101.06.08 147,282     林紘緯、  傅曉芳、  李景弘、 簡麗花、 台北花苑公司 匯款委託書(偵卷二第165至171頁) 否 9 101.06.18 800,000 簡誌旭 帳號000000000000交易明細(偵卷二第29頁)              (1) 台灣航空(原聿) 101.07.24 47,689  30 台灣航空公司 匯款委託書(偵卷二第173頁) 是      (2) 世航(原聿) 101.08.16 147,071     世航公司 匯款委託書(偵卷二第175頁) 是      (3) 良容工業(繹洋) 101.08.17 240,709     良容公司 匯款委託書(偵卷二第177頁) 是      (4) 匯款5筆／立奧(原聿)   百全揚(原聿)億成(原聿)中興保全(原聿) 彭彥銓(原聿)  101.08.22 272,329     立奧公司、 百全揚公司、 億成公司、 中興保全公司、 彭彥銓  匯款委託書(偵卷二第179、181至184頁) 是      (5) 匯款1筆／簡麗花(原聿) 101.08.22 57,536   簡麗花 匯款委託書(偵卷二第180頁) 否      (6) 呂玉雪(原聿) 101.09.17 1,427,952     呂玉雪 匯款委託書(偵卷二第186頁) 是      (7) 匯款1筆/仕嘉(原聿) 101.11.08 5,652     仕嘉公司 匯款委託書(偵卷二第188頁) 是      (8) 匯款1筆/泰碩(原聿) 101.11.08 30,000     泰碩公司 匯款單(偵卷三第60頁) 否 10 101.11.16 200,000 簡誌旭 帳號000000000000交易明細(偵卷二第30頁)              (1) 匯款4筆／王順興(原聿) 億成 (原聿) 陳冠樺(原聿) 戴義峯(原聿)  101.12.11 167,409   王順興、 億成公司、 陳冠樺、 戴義峯 匯款委託書(偵卷三第63至66頁) 是      (2) 匯款7筆／佑民(原聿)   衣美而(原聿)簡麗花(原聿) 101.12.11 86,418     佑民、 衣美而、 簡麗花 匯款單(偵卷三第62、67、68頁) 否      (3) 仕嘉(原聿) 華海(原聿) 101.12.28 33,600     仕嘉公司、 華海公司 匯款委託書、存款憑條(偵卷二第151、152頁) 是 11 102.01.29 224,620 聿揚 帳號000000000000交易明細(偵卷二第30頁)              (1) 台灣華可貴(原聿) 102.02.05 73,530   台灣華可貴公司 匯款委託書(偵卷二第191頁) 是      (2) 傅曉芳(原聿) 102.02.08 30,030     傅曉芳 匯款委託書(偵卷二第193頁) 否      (3) 佑民(原聿) 102.02.08 9,138     佑民電器行 匯款委託書(偵卷二第195頁) 否      (4) 楊豐瑞(簡誌旭) 102.03.01 11,030     楊豐瑞 匯款委託書(偵卷二第197頁) 否      (5) 匯款2筆／一零四(原聿)   寶獅(原聿) 102.03.13 13,260     一零四公司、 寶獅公司 匯款委託書(偵卷二第199頁) 是      (6) 匯款1筆／梁煌龍(原聿) 102.03.13 17,445     梁煌龍 匯款委託書(偵卷二第200頁) 是      (7) 立耀資訊(原聿) 102.04.12 1,200     立耀資訊公司 存款憑條(偵卷二第203頁) 是      (8) 立耀資訊(原聿) 102.04.15 2,400     立耀資訊公司 存款憑條(偵卷二第205頁) 是 12 102.06.14 279,927 原聿公司 帳號000000000000交易明細(偵卷二第31頁)         13 102.06.17 331,151 原聿公司 同上         14 102.06.27 163,254 簡誌旭 同上              (1) 呂玉雪(原聿) 102.06.28 663,344  呂玉雪 轉帳資料(偵卷二第206頁) 是 15 102.07.05 64,445 繹洋公司 帳號000000000000交易明細(偵卷二第31頁)              (1) 呂玉雪(原聿) 102.08.13 325,790   呂玉雪 匯款委託書(偵卷三第69頁) 是      (2) 廣隆(原聿) 102.10.18 36,974     廣隆公司 匯款委託書(偵卷三第70頁) 是      (3) 呂宗翰(原聿) 102.10.18 20,030     呂宗翰 匯款委託書(偵卷三第70頁) 是 16 102.11.06 599,844 原聿公司 帳號000000000000交易明細(偵卷二第32頁)         17 102.11.06 162,127 聿揚公司 同上              (1) 繳費 102.11.08 461,777   忠孝天下管理委員會、 勞工保險局、 中央健康保險署、 臺北自來水事業處 忠孝天下管理委員會收款單、勞工保險局退休金繳款單、保險費繳款單、水費繳費單(偵卷三第71至73頁) 是      (2) 嘉佑旅行社(原聿) 102.11.14 78,230     嘉佑旅行社 匯款委託書(偵卷二第207頁) 是      (3) 傑威布行林士傑 103.01.10 6,300     交易明細僅記載轉支，未載受款人 帳號000000000000交易明細(偵卷二第32頁) 是      (4) 李永文/何岸親、羅偉修 103.01.10 66,990     交易明細僅記載轉支，未載受款人 帳號000000000000交易明細(偵卷二第32頁) 是      (5) 張吉星(原聿) 103.01.22 2,830     張吉星 匯款委託書(偵卷二第208頁) 否      (6) 呂玉雪(原聿) 103.01.28 564,382     交易明細僅記載轉支，未載受款人 帳號000000000000交易明細(偵卷二第32頁) 是      (7) 繳費(原聿) 103.01.28 1,300     全民健康保險 全民健康保險補充保險費繳款書(偵卷二第210頁) 是 18 103.02.11 601,079 原聿公司 帳號000000000000交易明細(偵卷二第32頁)         19 103.02.11 932,240 原聿公司 同上              (1) 匯款4筆／張楹翔(原聿)   戴義峯(原聿) 曾柏錦(原聿)李永文(原聿) 103.02.13 52,654   張楹翔、 戴義峯、 曾柏錦、 李永文 匯款委託書(偵卷二第211、212、214、215頁) 是      (2) 匯款2筆／洪武參(原聿)   / 友君(簡誌旭) 103.02.13 15,160     洪武參、 友君公司 匯款委託書(偵卷二第213、216頁) 否      (3) 繳費 103.02.13 531,616     交易明細謹記載轉支，未載受款人 帳號000000000000交易明細(偵卷二第32頁) 是 20 103.03.21 646,036 聿揚公司 帳號000000000000交易明細(偵卷二第33頁)              (1) 雷富通運 103.03.24 156,063   交易明細僅記載轉支，未載受款人 帳號000000000000交易明細(偵卷二第33頁) 是      (2) 匯款5筆/林宸鋒(原聿)/黃翊郁(原聿)/藍嘉豪(原聿)/張楹翔(原聿)孫英展(原聿) 103.03.25 305,114     同上 同上 是      (3) 匯款1筆/昊成實業(原聿) 103.03.25 20,862     同上 同上 是 21 103.04.18 9,183 聿揚公司 帳號000000000000交易明細(偵卷二第33頁)         22 103.05.30 188,769 原聿公司 同上              (1) 友君(簡誌旭) 103.06.04 20,830   友君公司 匯款委託書(偵卷二第217頁) 否      (2) 簡麗花(原聿) 103.06.04 15,430     簡麗花 匯款委託書(偵卷二第218頁) 否 23 103.06.04 68,751 繹洋公司 帳號000000000000交易明細(偵卷二第33頁)              (1) 陳正賢(簡誌旭) 103.06.10 60,392   陳正賢 匯款委託書(偵卷二第219頁) 是      (2) 立耀資訊(原聿) 103.06.23 23,520     立耀資訊公司 匯款委託書(偵卷二第221頁) 是      (3) 叮叮單車民宿(原聿) 103.09.17 4,630     叮叮單車民宿 匯款委託書(偵卷二第222頁) 是      (4) 福貿(原聿) 103.09.17 12,083     福貿公司 匯款委託書(偵卷二第223頁) 是 24 103.10.14 151,837 聿揚公司 帳號000000000000交易明細(偵卷二第34頁)              (1) 東建(原聿) 103.10.17 10,005   東建公司 匯款委託書(偵卷二第224頁) 是      (2) 攝影人(原聿) 103.10.17 9,345     攝影人公司 匯款委託書(偵卷二第225頁) 是      (3) 嘉撰(原聿) 103.10.21 26,478     嘉撰公司 匯款委託書(偵卷二第226頁) 是      (4) 劉文斌(原聿) 103.10.24 43,732     劉文斌 匯款委託書(偵卷二第227頁) 是      (5) 聖鷹(原聿) 103.11.05 1,670     聖鷹公司 匯款委託書(偵卷二第228頁) 是 25 103.11.07 582,721 聿揚公司 帳號000000000000交易明細(偵卷二第34頁)              (1) 呂玉雪(原聿) 103.11.07 400,000   呂玉雪 匯款委託書(偵卷二第229頁) 是      (2) 正峰(簡誌旭) 103.11.14 17,030     正峰公司 匯款委託書(偵卷二第230頁) 是      (3) 統強(原聿) 103.11.14 7,035     統強公司 匯款委託書(偵卷二第231頁) 是      (4) 佑威門控(原聿) 103.12.09 73,530     交易明細僅記載轉支，未載受款人 帳號000000000000交易明細(偵卷二第33頁) 是      (5) 德輝(原聿) 103.12.12 69,187     同上 同上 是      (6) 易遊網(原聿) 103.12.17 299,530     同上 同上 是 26 103.12.24 299,500 聿揚公司 帳號000000000000交易明細(偵卷二第35頁)              (1) 朱先宇(原聿) 103.12.24 25,030   朱先宇 匯款委託書(偵卷二第232頁) 是      (2) 好來日式(繹洋) 103.12.24 28,530     好來日式公司 匯款委託書(偵卷二第233頁) 是 27 103.12.30 73,500 聿揚公司 帳號000000000000交易明細(偵卷二第35頁)              (1) 加賀屋(裘若微) 103.12.30 96,610   加賀屋公司 匯款委託書(偵卷二第234頁) 是      (2) 慶城商旅(裘若微) 103.12.30 45,234     慶城商旅公司 匯款委託書(偵卷二第235頁) 是      (3) 采觀企業(原聿) 103.12.30 1,007     采觀公司 匯款委託書(偵卷二第236頁) 是      (4) 誠佑(原聿) 103.12.30 79,030     誠佑公司 匯款委託書(偵卷二第237頁) 是 28 104.01.05 1,000,000 聿揚公司 帳號000000000000交易明細(偵卷二第36頁)              (1) 香奈兒(聿揚) 104.01.19 1,048,645   香奈兒公司 匯款委託書(偵卷二第238頁) 是      (2) 公祥(原聿) 104.02.10 1,080     公祥公司 匯款委託書(偵卷二第239頁) 是      (3) 荃藝(原聿) 104.02.10 8,913     荃藝公司 匯款委託書(偵卷二第240頁) 是      (4) 萊孚(原聿) 104.02.10 81,632     萊孚公司 匯款委託書(偵卷二第241頁) 是      (5) 原聿(原聿) 104.02.10 1,180,184    30 原聿公司 匯款委託書(偵卷二第242頁) 是      (6) 繳費(本金) 104.02.11 928,865      國稅局薪資所得扣繳稅額繳款書(偵卷二第243至277頁) 是      (7) 繳費(滯納金) 104.02.11 3,713      國稅局薪資所得扣繳稅額繳款書(偵卷二第243至277頁) 否 29 104.05.05 1,186,689 聿揚公司 帳號000000000000交易明細(偵卷二第37頁)         30 104.05.15 36,600 原聿公司 同上              (1) 國外匯款XAL     SCHWEIZGMBH 104.05.29 1,048,872   交易明細僅記載轉支，未載受款人 帳號000000000000交易明細(偵卷二第37頁) 是  編號1至30總金額為17,197,141元     ＊告訴人承認總金額為22,670,586元【計算式：22,670,086(支出匯    款)+500(匯費)=22,670,586】 ＊被告溢付金額為5,473,445元【計算式：17,197,141-22,670,586=   -5,473,445】       

附表二：匯入被告之大眾銀行永春分行帳號000000000000號帳戶
部分
編號 匯入日期 匯入金額 匯款人 相關證據 (卷頁) 編號 被告主張之   款項用途 被告匯款 日期 被告匯款    金額 匯費 受款人 相關證據(卷頁) 告訴人 是否 承認 0     (1) 華瀚(原聿) 99.05.10 47,910 30 華瀚公司 匯款申請書暨存款憑條(偵卷三第110頁) 否 1 99.05.12 93,840 原聿公司 帳號000000000000交易明細(偵卷二第278頁)         2 99.09.27 30,000 聿揚公司 帳號000000000000交易明細(偵卷二第279頁)              (1) 國外匯款SANKON 99.10.01 32,612   SANKON Ltd. 匯款單(偵卷三第112頁) 是      (2) 正緯(原聿) 99.10.05 38,880   正緯 匯款申請書(偵卷三第113頁) 是 3 100.01.27 275,534 原聿公司 帳號000000000000交易明細(偵卷二第280頁)              (1) 陳萍實(原聿) 100.03.03 60,000  30 陳萍實 匯款申請書(偵卷三第114頁) 否      (2) 友君(簡誌旭) 100.03.03 5,200  30 友君公司 匯款申請書(偵卷三第115頁) 否      (3) 國外匯款JOYFUL SKY 100.03.31 275,677   JOYFUL SKY Ltd. 匯款單(偵卷三第117頁) 是 4 100.04.07 75,677 聿揚公司 帳號000000000000交易明細(偵卷二第282頁)              (1) 新貿(原聿) 100.05.16 160,945  30 新貿公司 匯款申請書(偵卷三第118頁) 是      (2) 國外匯款MASTER  100.05.19 26,517   MASTER RESOURCE     Ltd. 匯款單(偵卷三第120頁) 否      (3) 國外匯款MAJILITE 100.06.27 48,459   MAJILITE Corp. 匯款單(偵卷三第122頁) 是      (4) 瑞士商斯沃琪瑞錶(簡誌旭) 100.07.15 106,680   瑞士商斯沃琪瑞錶台灣分公司 匯款申請書(偵卷三第123頁) 是      (5) 國外匯款BRAND 100.08.04 1,787   BRAND Ltd. 匯款單(偵卷三第127頁) 否      (6) 國外匯款SUNNY 100.08.04 3,866   SUNNY SUPPLIER 匯款單(偵卷三第128頁) 否      (7) 國外匯款FORNIRAMA 100.08.04 80,457   FORNIRAMA INC. 匯款單(偵卷三第129頁) 否      (8) 國外匯款CHARLES 100.08.04 125,071   CHARLES INC. 匯款單(偵卷三第129-1頁) 否      (9) 國外匯款SAKAE  100.08.11 2,747   SAKAE Ltd. 匯款單(偵卷三第133頁) 否 5 100.08.11 3,866 繹洋公司 帳號000000000000交易明細(偵卷二第285頁)         6 100.08.11 214,071 繹洋公司 同上         7 100.08.11 15,603 繹洋公司 同上         8 100.08.11 80,457 繹洋公司 同上              (1) 華榮運通(原聿) 100.09.08 21,395  30 華榮運通 匯款申請書(偵卷三第136頁) 是      (2) 國外匯款AMMATA 100.09.08 31,625   AMMATA SRL 匯款單(偵卷三第138頁) 否      (3) 國外匯款INFINITE 100.09.15 136,755   INFINITE INC. 匯款單(偵卷三第140頁) 是      (4) 國外匯款SAKAE 100.09.15 12,535   SAKAE Ltd. 匯款單(偵卷三第141頁) 否 9 100.09.23 48,000 原聿公司 帳號000000000000交易明細(偵卷二第286頁)         10 100.09.23 12,735 原聿公司 同上         11 100.09.23 137,015 原聿公司 同上              (1) 國外匯款UNIVERSAL  100.09.28 32,872  UNIVERSAL Ltd. 匯款單(偵卷三第143頁) 是 12 100.10.07 33,486 原聿公司 帳號000000000000交易明細(偵卷二第287頁)         13 100.10.07 195,929 繹洋公司 同上              (1) 國外匯款CHARLES  100.10.18 276,948   CHARLES INC. 匯款單(偵卷三第145頁) 否      (2) 國外匯款FABRIC 100.10.28 36,691   FABRIC Ltd. 匯款單(偵卷三第147頁) 否      (3) 國外匯款CHARLES  100.11.08 46,896   CHARLES INC. 匯款單(偵卷三第148頁) 否 14 100.11.24 250,970 原聿公司 帳號000000000000交易明細(偵卷二第288頁)              (1) 國外匯款DEDAR 100.11.24 141,346  DEDAR 匯款單(偵卷三第150頁) 是 15 100.11.25 369,980 繹洋公司 帳號000000000000交易明細(偵卷二第288頁)              (1) 國外匯款MZ   RETAIL 100.11.25 270,477  MZ RETAIL Ltd. 匯款單(偵卷三第152頁) 否 16 100.12.01 247,059 繹洋公司 帳號000000000000交易明細(偵卷二第288頁)              (1) 先施鐘錶(簡誌旭) 100.12.01 336,000   先施鐘錶公司 匯款申請書(偵卷三第153頁) 是      (2) 陳美惠(簡誌旭) 101.01.09 85,000   陳美惠 匯款申請書(偵卷三第154頁) 是      (3) 守承(原聿) 101.01.13 25,650  30 守承公司 匯款申請書(偵卷三第155頁) 否      (4) 友君(簡誌旭) 101.01.13 5,200  30 友君公司 匯款申請書(偵卷三第156頁) 否      (5) 聯邦(原聿) 101.01.13 2,052  30 聯邦快遞公司 匯款申請書(偵卷三第157頁) 是      (6) 國外匯款CASA 101.01.20 32,871   CASA MILANO 匯款單(偵卷三第159頁) 否      (7) 胡乃文(原聿) 101.01.20 100,000  30 胡乃文 匯款申請書(偵卷三第160頁) 是      (8) 新貿(原聿) 101.02.09 494,834   新貿公司 匯款申請書(偵卷三第161頁) 是      (9) 國外匯款MASTER  101.02.09 21,821   MASTER Ltd. 匯款單(偵卷三第162頁) 否      (10) 胡乃文(原聿) 101.02.15 28,900  30 胡乃文 匯款申請書(偵卷三第163頁) 是      (11) 聯邦快遞(原聿) 101.02.15 6,111  30 聯邦快遞公司 匯款申請書(偵卷三第164頁) 是      (12) 嘉誠(原聿) 101.02.15 21,300  30 嘉誠公司 匯款申請書(偵卷三第165頁) 否      (13) 喝采(繹洋) 101.02.15 13,650  30 喝采公司 匯款申請書(偵卷三第166頁) 是      (14) 杰燊(原聿) 101.02.15 17,000  30 杰燊公司 匯款申請書(偵卷三第167頁) 是      (15) 詹明旎(原聿) 101.02.15 58,800  30 詹明旎(原聿) 匯款申請書(偵卷三第168頁) 是      (16) 友君(簡誌旭) 101.02.15 9,200  30 友君公司 匯款申請書(偵卷三第169頁) 否 17 101.02.15 313,000 聿揚公司 帳號000000000000交易明細(偵卷二第290頁)         18 101.02.15 494,804 聿揚公司 同上              (1) 國外匯款THAI   GOOD  101.02.15 1,719   THAI GOOD 匯款單(偵卷三第171頁) 否      (2) 國外匯款KINGWOOD 101.02.15 13,934   KINGWOOD 匯款單(偵卷三第172頁) 是      (3) 華康航空(原聿) 101.02.23 30,715  30 華康航空公司 匯款申請書(偵卷三第173頁) 是      (4) 台灣航空(原聿) 101.03.02 4,961  30 台灣航空公司 匯款申請書(偵卷三第174頁) 是      (5) 陽光小屋(原聿) 101.03.02 26,000  30 陽光小屋家飾店 匯款申請書(偵卷三第175頁) 是      (6) 黃昆銘(原聿) 101.03.02 6,825  30 黃崑銘 匯款申請書(偵卷三第176頁) 否      (7) 億成(原聿) 101.03.02 3,513  30 億成公司 匯款申請書(偵卷三第177頁) 是      (8) 達居(原聿) 101.03.02 5,000  30 達居公司 匯款申請書(偵卷三第178頁) 是      (9) 亞吟(原聿) 101.03.02 16,028  30 亞吟公司 匯款申請書(偵卷三第179頁) 是      (10) 安得利采軒(原聿) 101.03.29 61,435  30 安得利采軒公司 匯款申請書(偵卷三第180頁) 是 19 101.04.02 70,587 繹洋公司 帳號000000000000交易明細(偵卷二第292頁)         20 101.04.02 61,775 繹洋公司 同上         21 101.04.02 5,682 繹洋公司 同上              (1) 立奧(原聿) 101.04.18 92,560  30 立奧公司 匯款申請書(偵卷三第181頁) 是 22 101.04.25 92,900 繹洋公司 帳號000000000000交易明細(偵卷二第293頁)              (1) 國外匯款DEDAR 101.05.12 253,722   DEDAR 匯款單(偵卷三第183頁) 是 23 101.06.26 100,000 聿揚公司 帳號000000000000交易明細(偵卷二第294頁)              (1) 台灣大昌華嘉(原聿) 101.07.05 228,060  30 台灣大昌華嘉(原聿) 匯款申請書(偵卷三第184頁) 是      (2) 國外匯款CROWN 101.07.11 31,016   CROWN 匯款單(偵卷三第186頁) 否      (3) 國外匯款SING   FUNG 101.07.11 4,139   SING FUNG 匯款單(偵卷三第188頁) 否      (4) 國外匯款4筆/SANT/SINA/EPKO/ FABRICCTION 101.07.19 125,191   SANT、 SINA、 EPKO、 FABRICCTION 匯款單(偵卷三第192至195 頁) 否      (5) 匯款2筆/宏泰(原聿)/仕嘉(原聿) 101.08.08 9,214   宏泰公司、 仕嘉公司 匯款申請書(偵卷三第196、197頁) 是      (6) 旭祥(原聿) 101.08.08 128,551   旭祥公司 匯款申請書(偵卷三第198頁) 否      (7) 匯款2筆/台灣航空(原聿)/世航(原聿) 101.08.10 75,671   台灣航空公司、 世航公司 匯款申請書(偵卷三第200、202頁) 是      (8) 匯款2筆/佑民(原聿)/旭祥(原聿) 101.08.10 139,911   佑民電器行、 旭祥公司 匯款申請書(偵卷三第199、201頁) 否      (9) 國外匯款SOUTH   STAR GLASS 101.08.17 124,998   SOUTH STAR GLASS 匯款單(偵卷三第204頁) 是      (10) 國外匯款DOUG   MOCKETT 101.08.17 8,461   DOUG MOCKETT 匯款單(偵卷三第205頁) 否      (11) 國外匯款STARMEDIA 101.08.17 15,283   STARMEDIA 匯款單(偵卷三第207頁) 否      (12) 國外匯款SOUTH   STAR GLASS 101.09.06 124,364   SOUTH STAR GLASS 匯款單(偵卷三第209頁) 是      (13) 亞強(原聿) 101.09.25 13,500   亞強公司 匯款申請書(偵卷三第210頁) 是      (14) 岑卓(聿揚) 101.10.01 42,000   岑卓公司 匯款申請書(偵卷三第211頁) 是      (15) 富懋建材(原聿) 101.10.09 11,000   富懋建材公司 匯款申請書(偵卷三第213頁) 是      (16) 張雅茹(原聿) 101.10.09 16,800   張雅茹 匯款申請書(偵卷三第214頁) 否      (17) 傅曉芳(原聿) 101.10.26 40,000  30 傅曉芳 匯款申請書(偵卷三第215頁) 否      (18) 國外匯款STARMEDIA 101.11.06 29,395   STARMEDIA 匯款單(偵卷三第217頁) 否      (19) 億成(原聿) 101.11.06 25,000  30 億成公司 匯款申請書(偵卷三第218頁) 是 24 101.11.15 44,516 聿揚公司 帳號000000000000交易明細(偵卷二第299頁)              (1) 仕嘉(原聿) 101.11.28 7,316   仕嘉公司 匯款申請書(偵卷三第219頁) 是      (2) 億成(原聿) 101.11.29 29,060   億成公司 匯款申請書(偵卷三第220頁) 是      (3) 國外匯款P   KAUFMANN 102.03.15 28,250   P KAUFMANN 匯款單(偵卷三第222頁) 否 25 102.03.18 54,889 繹洋公司 帳號000000000000交易明細(偵卷二第300頁)         26 102.04.16 132,357 聿揚公司 帳號000000000000交易明細(偵卷二第301頁)         27 102.04.16 51,088 聿揚公司 同上              (1) 國外匯款DELTA     DESIGN FACTORY 102.04.16 131,608   DELTA DESIGN FACTORY 匯款單(偵卷三第224頁) 是      (2) 國外匯款STARMEDIA 102.04.16 6,926   STARMEDIA 匯款單(偵卷三第225頁) 否      (3) 營業稅 102.05.15 113,020   交易明細僅記載營業稅，未載受款人 帳號000000000000交易明細(偵卷二第301頁) 是 28 102.05.29 76,353 聿揚公司 帳號000000000000交易明細(偵卷二第302頁)              (1) 遠銀國際租賃(原聿) 102.06.07 2,500  30 遠銀國際租賃公司 匯款申請書(偵卷三第227頁) 是      (2) 罕氏(原聿) 102.06.07 1,680  30 罕氏公司 匯款申請書(偵卷三第229頁) 是      (3) 佑民(原聿) 102.06.07 6,164  30 佑民電器行 匯款申請書(偵卷三第230頁) 否      (4) 國外匯款SKY   EFFORT STUDIO 102.06.14 14,755   SKY EFFORT STUDIO 匯款單(偵卷三第232頁) 是      (5) 呂玉雪(原聿) 102.07.16 375,315  30 呂玉雪 匯款申請書(偵卷三第233頁) 是      (6) 友君(簡誌旭) 102.07.26 11,200  30 友君公司 匯款申請書(偵卷三第235頁) 否      (7) 活水視覺(原聿) 102.07.26 6,300  30 活水視覺公司 匯款申請書(偵卷三第236頁) 是      (8) 中興保全 102.07.26 1,300  30 中興保全公司 匯款申請書(偵卷三第237頁) 是      (9) 呂宗翰(原聿) 102.08.16 44,100  30 呂宗翰 匯款申請書(偵卷二第329頁) 是 29 102.08.22 44,200 聿揚公司 帳號000000000000交易明細(偵卷二第305頁)              (1) 國外匯款2筆/DELTA   DESIGN FACTORY/SIAM INTER LOCK TEK 102.08.23 22,219   DELTA DESIGN FACTORY、 SIAM INTER LOCK TEK 匯款單(偵卷三第239、240頁) 是      (2) 國外匯款DESIGN 102.08.27 42,610   DESIGN 匯款單(偵卷三第242頁) 是      (3) 陳勇成 102.09.06 12,000  30 陳勇成 匯款申請書(偵卷三第244頁) 否 30 102.09.17 44,100 原聿公司 帳號000000000000交易明細(偵卷二第頁)              (1) 旭宏國際(原聿) 102.09.18 2,520  30 旭宏國際公司 匯款申請書(偵卷二第330頁) 是      (2) 陳寶元訂房 102.09.30 3,300  30 邱世章 匯款申請書(偵卷二第331頁) 是      (3) 朝展貿易(原聿) 102.10.23 5,033  30 朝展貿易公司 匯款申請書(偵卷二第332頁) 是      (4) 北都通(原聿) 102.10.23 2,870  30 北都通公司 匯款申請書(偵卷二第333頁) 是      (5) 國外匯款DESIGN 102.10.23 40,659   DESIGN 匯款單(偵卷三第246頁) 是 31 102.11.04 41,317 原聿公司 帳號000000000000交易明細(偵卷二第308頁)              (1) 百事得(原聿) 102.11.06 9,700  30 百事得公司 匯款申請書(偵卷二第334頁) 是      (2) 宏嘩國際(原聿) 102.11.06 12,500  30 宏曄國際公司 匯款申請書(偵卷二第335頁) 是 32 102.11.20 3,936,000 繹洋公司 帳號000000000000交易明細(偵卷二第308頁)              (1) 廣隆海空(原聿) 102.11.20 57,532  30 廣隆海空公司 匯款申請書(偵卷二第336頁) 是      (2) 億成(原聿) 102.11.20 52,241  30 億成公司 匯款申請書(偵卷二第337頁) 是      (3) 良運通運(原聿) 102.11.20 13,598  30 良運通運公司 匯款申請書(偵卷二第338頁) 否      (4) 群能系統(原聿) 102.11.20 8,667  30 群能系統公司 匯款申請書(偵卷二第339頁) 是      (5) 良和(原聿) 102.11.20 3,500  30 良和公司 匯款申請書(偵卷二第340頁) 否      (6) 呂宗翰(原聿) 102.11.20 30,000  30 呂宗翰 匯款申請書(偵卷二第341頁) 是      (7) 香港商波斯洋行(簡誌旭) 102.11.20 680,000  30 香港商波斯洋行 匯款申請書(偵卷二第342頁) 是      (8) 楊聰貴(原聿) 102.11.20 140,000  30 楊聰貴 匯款申請書(偵卷三第247頁) 否      (9) 古佳玉(簡誌旭) 102.11.20 280,000  30 古佳玉 匯款申請書(偵卷三第248頁) 是      (10) 一零四資訊(原聿) 102.11.21 8,400  30 一零四資訊公司 匯款申請書(偵卷二第343頁) 是      (11) 宏泰消防(原聿) 102.11.21 210,000  30 宏泰消防公司 匯款申請書(偵卷二第344頁) 是      (12) 多米田(廣告) 102.11.21 7,840  30 多米田公司 匯款申請書(偵卷二第345頁) 否      (13) 嘉祐旅行社(原聿) 102.11.21 199,600  30 嘉祐旅行社 匯款申請書(偵卷二第346頁) 是      (14) 東建家具(原聿) 102.11.21 45,965  30 東建家具公司 匯款申請書(偵卷二第347頁) 是      (15) 漢樺(原聿) 102.11.21 57,000  30 漢樺公司 匯款申請書(偵卷二第348頁) 是 33 103.01.29 111,050 簡誌旭 帳號000000000000交易明細(偵卷二第310頁)              (1) 國外匯款DASCOM 103.02.07 368,075   DASCOM 匯款單(偵卷三第251頁) 否      (2) 合飾(有限) 103.02.25 17,000  30 合飾公司 匯款申請書(偵卷二第349頁) 否      (3) 陳美(原聿) 103.02.25 12,600  30 陳美 匯款申請書(偵卷二第350頁) 否      (4) 漢樺(繹洋) 103.02.25 29,100  30 漢樺公司 匯款申請書(偵卷二第351頁) 是      (5) 國外匯款 103.03.11 108,053   支出明細僅記載活轉其他，未載受款人 元大商業銀行股份有限公司109年3月30日元銀字第1090002971號函暨取款憑條(本院卷六第33至35頁) 否 34 103.03.11 114,814 繹洋公司 帳號000000000000交易明細(偵卷二第311頁)              (1) 先達環球(原聿) 103.03.11 117,040  30 先達環球公司 匯款申請書(偵卷二第352頁) 是      (2) 百事得(原聿) 103.03.11 1,380  30 百事得公司 匯款申請書(偵卷二第353頁) 是 35 103.03.11 61,926 繹洋公司               (1) 國外匯款2筆MERIDA/JORDNA 103.03.11 708,384   MERIDA、 JORDNA 匯款單(偵卷三第256、257頁) 否      (2) 國外匯款WINTER 103.03.11 41,199   WINTER 匯款單(偵卷三第258頁) 是 36 103.03.28 837,060 原聿公司 帳號000000000000交易明細(偵卷二第312頁)              (1) 國外匯款2筆/COLOUR/FABRIC 103.03.28 80,893   COLOUR、 FABRIC 匯款單(偵卷三第260、263頁) 否      (2) 國外匯款TAT   MING WALLPAPER 103.03.28 135,345   TAT MING WALLPAPER 匯款單(偵卷三第261頁) 是      (3) 國外匯款WINTER 103.04.02 4,896   WINTER 匯款單(偵卷三第264頁) 是      (4) 匯費 103.04.16  80  無支出證明 否      (5) 匯款1筆/采星(繹洋) 103.04.16 1,938  30 采星公司 匯款申請書(偵卷三第267頁) 是      (6) 匯款1筆/昊成(原聿) 103.04.16 1,890  30 昊成公司 匯款申請書(偵卷三第268頁) 是      (7) 匯款6筆：浩境(原聿)、蓮華(原聿)、群力(原聿)、勝利(原聿)、金群力(原聿)、金多(繹洋) 103.04.16 353,290  180 浩境公司、 蓮華公司、 群力公司、 勝利公司、 金群力公司、 金多公司 匯款申請書(偵卷三第265、266、269至272頁) 否      (8) 李永文(原聿) 103.04.22 15,000  30 李永文 匯款申請書(偵卷二第354頁) 是      (9) 台灣泛亞班拿(原聿) 103.04.25 9,858  30 台灣泛亞班拿公司 匯款申請書(偵卷二第355頁) 是      (10) 國外匯款DINES 103.04.30 36,015   DINES 匯款單(偵卷三第274頁) 否 37 103.04.30 830,347 繹洋公司 帳號000000000000交易明細(偵卷二第313頁)              (1) 匯款3筆/億成(原聿)/米緹雅(原聿)藝珂(原聿) 103.04.30 387,390   億成公司、 米緹雅公司、 藝珂公司 匯款申請書(偵卷三第275、277、278頁) 是      (2) 匯款1筆//活水視覺(原聿) 103.04.30 10,147   活水視覺 匯款申請書(偵卷三第276頁) 是      (3) 匯款4筆/歷峯亞太(繹洋)/何明福(原聿)/叮叮單車(原聿)/嘉里通運(原聿) 103.05.12 220,298  120 歷峯亞太公司、 何明福、 叮叮單車民宿、 嘉里通運公司 匯款申請書(偵卷三第279、280、282、283頁) 是      (4) 匯款2筆/亞庭(原聿)/統強(原聿) 103.05.12 64,885  60 亞庭公司、 統強公司 匯款申請書(偵卷三第281、284頁) 是      (5) 國外匯款WINTER 103.05.23 2,410   WINTER 匯款單(偵卷三第286頁) 是      (6) 李永文(原聿) 103.05.28 15,000  30 李永文 匯款申請書(偵卷二第356頁) 是      (7) 汎盟(原聿) 103.05.28 7,500  30 汎盟公司 匯款申請書(偵卷二第357頁) 是 38 103.06.03 1,046,325 原聿公司 帳號000000000000交易明細(偵卷二第314頁)         39 103.06.03 578,165 原聿公司 同上         40 103.06.03 279,300 繹洋公司 同上              (1) 沈德裕(原聿) 103.06.03 11,211  30 沈德裕 匯款申請書(偵卷二第358頁) 是      (2) 稅款3筆 103.06.03 1,874,114  交易明細僅記載稅款3筆，未載受款人 帳號000000000000交易明細(偵卷二第314頁) 是      (3) 倢勁(原聿) 103.06.26 19,100  30 倢勁公司 匯款申請書(偵卷二第359頁) 是      (4) 美商聯邦快遞(原聿) 103.06.26 75,775  30 美商聯邦快遞公司 匯款申請書(偵卷二第360頁) 是      (5) 李永文(原聿) 103.06.26 15,000  30 李永文 匯款申請書(偵卷二第361頁) 是      (6) 亞強(原聿) 103.06.27 13,000  30 亞強公司 匯款申請書(偵卷二第362頁) 是      (7) 捷旭電子(原聿) 103.07.04 14,070  30 捷旭電子公司 匯款申請書(偵卷二第363頁) 是      (8) 台騑聯運(原聿) 103.07.25 76,730  30 台騑聯運公司 匯款申請書(偵卷二第364頁) 是 41 103.07.29 227,122 聿揚公司 帳號000000000000交易明細(偵卷二第317頁)              (1) 忠孝天廈管理費(原聿) 103.08.01 36,176 30 忠孝天廈管理委員會 匯款申請書(偵卷三第288頁) 是 42 103.08.07 63,136 聿揚公司 帳號000000000000交易明細(偵卷二第317頁)         43 103.08.12 285,000 繹洋公司 同上         44 103.08.12 42,000 繹洋公司 同上              (1) 好來(繹洋) 103.08.12 256,500 30 好來公司 匯款申請書(偵卷三第289頁) 是 45 103.08.15 82,950 繹洋公司 帳號000000000000交易明細(偵卷二第317頁)              (1) 夸網光頻(繹洋) 103.08.15 283,365  30 夸網光頻公司 匯款申請書(偵卷二第)365頁 是      (2) 國外匯款CREATIVE   LIGHTING 103.08.15 53,822   CREATIVE LIGHTING 匯款單(偵卷三第291頁) 否 46 103.08.18 46,000 繹洋公司 帳號000000000000交易明細(偵卷二第317頁)         47 103.08.18 125,940 繹洋公司 帳號000000000000交易明細(偵卷二第318頁)              (1) 聯興(繹洋) 103.08.18 49,360  30 聯興工業社 匯款申請書(偵卷二第366頁) 是      (2) 黃昭銘(繹洋) 103.08.18 79,000  30 黃昭銘 匯款申請書(偵卷二第367頁) 是      (3) 億成(原聿) 103.08.18 8,365  30 億成公司 匯款申請書(偵卷二第368頁) 是      (4) 呂宗翰 103.08.20 21,000  30 呂宗翰 匯款申請書(偵卷二第369頁) 是      (5) 國外匯款KINGWOOD 103.09.10 74,736   KINGWOOD 匯款單(偵卷三第293頁) 是      (6) 國外匯款MARKASIA 103.09.17 13,389   MARKASIA 匯款單(偵卷三第295頁) 否 48 103.09.23 5,727,914 聿揚公司 帳號000000000000交易明細(偵卷二第319頁)              (1) 國外匯款CROSSMAX 103.09.23 5,643,040   CROSSMAX 匯款申請書(偵卷三第296頁) 是      (2) 國外匯款VISPLAY 103.09.24 10,674   VISPLAY 匯款申請書(偵卷三第298頁) 是      (3) 台灣航空(原聿) 103.09.24 6,114  30 台灣航空公司 匯款申請書(偵卷二第370頁) 是      (4) 匯款4筆/國昀(原聿)/洋盟(原聿)/公祥(原聿)安捷怡(原聿) 103.09.26 40,306   國昀公司、 洋盟公司、 公祥公司、 安捷怡公司 匯款申請書(偵卷三第305至308頁) 是      (5) 洋基通運(原聿) 103.10.01 42,832  30 洋基通運公司 匯款申請書(偵卷二第371頁) 是      (6) 國昀保全(原聿) 103.10.01 3,780  30 國昀保全公司 匯款申請書(偵卷二第372頁) 是      (7) 采星家具(原聿) 103.10.01 21,000  30 采星家具公司 匯款申請書(偵卷二第373頁) 是      (8) 佳承(原聿) 103.10.01 6,300  30 佳承公司 匯款申請書(偵卷二第374頁) 是      (9) 李永文(原聿) 103.10.01 30,000  30 李永文 匯款申請書(偵卷二第375頁) 是      (10) 國外匯款2筆/TORYBURCH FAR   EAST/TORY BURCH LLC 103.10.01 8,855   TORYBURCH FAR EAST、 TORY BURCH LLC 匯款申請書(偵卷三第310、311頁) 是      (11) 國外匯款1筆/ADLER 103.10.01 49,282   ADLER 匯款申請書(偵卷三第309頁) 否 49 103.10.17 49,282 原聿公司 帳號000000000000交易明細(偵卷二第320頁)              (1) 國外匯款ERRESSE 103.10.17 39,967   ERRESSE 匯款單(偵卷三第313頁) 否      (2) 國外匯款SURFACE 103.11.12 21,554   SURFACE 匯款單(偵卷三第315頁) 否      (3) 國外匯款TILTON　SCHOOL ANNUAL FUND 103.12.02 2,811   交易明細僅記載國外匯款，未載受款人 帳號000000000000交易明細(偵卷二第321頁) 是 50 103.12.30 36,450 繹洋公司 帳號000000000000交易明細(偵卷二第322頁)              (1) 國外匯款WINTER 104.01.14 28,142   WINTER 匯款單(偵卷三第316頁) 是      (2) 國外匯款ARKASIA 104.01.14 85,506   ARKASIA 匯款單(偵卷三第317頁) 否      (3) 國外匯款1筆/MINTER 104.01.20 5,550   MINTER 匯款單(偵卷三第318頁) 否      (4) 國外匯款1筆/KINGWOOD   INTERNATIONAL 104.01.20 3,786   KINGWOOD     INTERNATIONAL 匯款單(偵卷三第319頁) 是 51 104.01.22 85,506 繹洋公司 帳號000000000000交易明細(偵卷二第323頁)         52 104.01.22 27,680 繹洋公司 同上              (1) 群能系統(原聿) 104.01.23 91,000  30 群能系統公司 匯款申請書(偵卷二第376頁) 是      (2) 胡富德 104.02.03 7,000  30 胡富德 匯款申請書(本院卷一第294頁) 否      (3) 長榮國際通運(原聿) 104.02.12 58  30 長榮國際通運公司 匯款申請書(偵卷二第377頁) 是      (4) 德輝法律(原聿) 104.02.16 14,367  30 德輝法律事務所 匯款申請書(偵卷二第378頁) 是      (5) 台灣泛亞班拿(原聿) 104.02.16 29,686  30 台灣泛亞班拿公司 匯款申請書(偵卷二第379頁) 是 53 104.03.02 3,428,792 聿揚公司 帳號000000000000交易明細(偵卷二第325頁)              (1) 原聿薪轉 104.03.03 3,345,283   元聿公司 帳號000000000000交易明細(偵卷二第325頁) 是      (2) 國外匯款ENOIR 104.03.04 103,170   ENOIR 匯款申請書(偵卷三第319頁) 否 54 104.03.09 2,940,000 簡誌旭 帳號000000000000交易明細(偵卷二第325頁)              (1) 大師國際不動產(簡誌旭) 104.03.09 115,000  30 大師國際不動產公司 匯款申請書(偵卷二第380頁) 是      (2) 大師地政士(簡誌旭) 104.03.09 85,000  30 大師地政士聯合事務所 匯款申請書(偵卷二第381頁) 是      (3) 兆豐大師履保專戶(簡誌旭)  104.03.09 2,250,000  240 兆豐大師履保專戶 匯款申請書(偵卷二第382頁) 是 55 104.03.10 137,558 原聿公司 帳號000000000000交易明細(偵卷二第325頁)              (1) 逸寬(裘若微) 104.03.13 19,511 30 逸寬公司 匯款申請書(偵卷二第383頁) 是 56 104.03.31 100,274 聿揚公司 帳號000000000000交易明細(偵卷二第326頁)         57 104.03.31 691,094 聿揚公司 同上         58 104.04.01 663,889 原聿公司 同上              (1) 國外匯款XAL 104.04.01 683,425  交易明細僅記載國外匯款，未載受款人 帳號000000000000交易明細(偵卷二第326頁) 是 59 104.04.02 1,706,968 繹洋公司 帳號000000000000交易明細(偵卷二第326頁)              (1) 德際貿易(原聿) 104.04.02 56,095  30 德際貿易公司 匯款申請書(偵卷二第384頁) 是      (2) 薪轉 104.04.09 2,289,516   交易明細僅薪轉，未載受款人 帳號000000000000交易明細(偵卷二第326頁) 是      (3) 金采(原聿) 104.04.09 3,855  30 金采公司 匯款申請書(偵卷二第385頁) 是      (4) 爽爾(原聿) 104.04.15 42,420  30 爽爾公司 匯款申請書(偵卷二第386頁) 是      (5) 揮日辦公家具(原聿) 104.04.17 17,640  30 暉日辦公家具公司 匯款申請書(偵卷二第387頁) 是      (6) 加揚快遞(原聿) 104.04.17 8,760  30 加揚快遞公司 匯款申請書(偵卷二第388頁) 是      (7) 呂玉雪(原聿) 104.04.17 131,890  30 呂玉雪 匯款申請書(偵卷二第389頁) 是      (8) 酒篆(原聿) 104.04.17 34,320  30 酒篆公司 匯款申請書(偵卷二第390頁) 是      (9) 凱莎琳旅館(原聿) 104.04.17 27,300  30 凱莎琳旅館 匯款申請書(偵卷二第391頁) 是      (10) 威盛電子(原聿) 104.04.21 20,000  30 威盛電子公司 匯款申請書(偵卷二第392頁) 是      (11) 張文棋(原聿) 104.04.21 50,000  30 張文棋 匯款申請書(偵卷二第393頁) 是      (12) 日盛加賀屋(原聿) 104.04.21 26,620  30 日盛加賀屋公司 匯款申請書(偵卷二第394頁) 是      (13) 台北商旅(原聿) 104.04.21 16,848  30 台北商旅公司 匯款申請書(偵卷二第395頁) 是      (14) 韓奇(原聿) 104.04.21 50,000  30 韓奇公司 匯款申請書(偵卷二第396頁) 是      (15) 富卯(原聿) 104.04.21 3,780  30 富卯公司 匯款申請書(偵卷二第397頁) 是      (16) 沈宜如(簡誌旭) 104.04.22 15,875  30 沈宜如 匯款申請書(偵卷二第398頁) 是      (17) 金采(原聿) 104.04.23 8,567  30 金采公司 匯款申請書(偵卷二第399頁) 是      (18) 恩果建築師(原聿) 104.04.23 18,000  30 恩果建築師事務所 匯款申請書(偵卷二第400頁) 是      (19) 統強小客車(原聿) 104.04.17 38,535  30 統強小客車公司 匯款申請書(偵卷二第401頁) 是      (20) 企隆(原聿) 104.04.29 10,700  30 企隆公司 匯款申請書(偵卷二第402頁) 是      (21) 賜福門窗(原聿) 104.04.29 35,000  30 賜福門窗公司 匯款申請書(偵卷二第403頁) 是      (22) 威盛電子(原聿) 104.05.06 1,000  30 威盛電子公司 匯款申請書(偵卷二第404頁) 是      (23) 企隆(原聿) 104.05.06 535  30 企隆公司 匯款申請書(偵卷二第405頁) 是  編號1至59總金額為27,974,332元     ＊告訴人承認總金額為25,161,837元【計算式：25,158,417(支出匯   款)+3,420(匯費)=25,161,837】 ＊左列金額與告訴人承認金額之差額為2,812,495元【計算式：    27,974,332 -25,161,837=2,812,495】       

附表三：匯入徐金專之華南銀行城東分行帳號000000000000號帳
戶部分
編號 匯入日期 匯入金額 匯款人 相關證據 (卷頁) 編號 被告主張之   款項用途 被告匯款 日期 被告匯款金額 匯費 受款人 相關證據(卷頁) 告訴人 是否 承認 1 99.04.20 300,000 簡誌旭 帳號000000000000交易明細(偵卷二第406頁)         2 99.05.14 2,000,000 簡誌旭 同上              (1) 稅款 99.05.18 705,575  未載受款人 代收款項記帳憑證(偵卷二第415頁) 是      (2) 和懋盛(原聿) 99.05.18 10,280  和懋盛公司 匯款申請書(偵卷二第417頁) 是 3 99.05.20 1,000,000 簡誌旭 帳號000000000000交易明細(偵卷二第406頁)              (1) 張峯溢(原聿) 99.05.26 201,401  張峯溢 匯款申請書(偵卷二第419頁) 是      (2) 發達(原聿) 99.05.27 95,755  發達公司 匯款申請書(偵卷二第421頁) 是      (3) 呂錦隆(原聿) 99.05.27 67,230  呂錦龍 匯款申請書(偵卷二第423頁) 否      (4) 陸暘(原聿) 99.05.27 122,670     陸暘公司 匯款申請書(偵卷二第424-1頁) 是      (5) 吳羽謙(原聿) 99.06.20 196,000    30 吳羽謙 匯款申請書(偵卷二第426頁) 是      (6) 大陸設備(原聿) 99.06.11 74,030  大陸設備公司 匯款申請書(偵卷二第429頁) 是 4 99.09.03 500,000 簡誌旭 帳號000000000000交易明細(偵卷二第407頁)         5 101.08.01 400,000 簡誌旭 帳號000000000000交易明細(偵卷二第408頁)         6 101.08.10 2,000,000 簡誌旭 同上              (1) 稅款 101.08.15 1,435,762  未載受款人 代收款項記帳憑證(偵卷二第433頁) 是 7 101.09.11 2,300,000 簡誌旭 帳號000000000000交易明細(偵卷二第409頁)         8 101.09.19 624,822 原聿公司 同上              (1) 李怡萱(原聿) 101.10.05 82,463  李怡萱 匯款申請書(偵卷二第439頁) 否      (2) 匯款*8： 陳冠樺(原聿)、 馬淳育(原聿)、 高玉穎(原聿)、 孫英展(原聿)、 羅偉修(原聿)、 戴義峯(原聿)、 何廷欽(原聿)、 陳思伃(原聿) 101.10.05 383,669  陳冠樺、 馬淳育、 高玉穎、 孫英展、 羅偉修、 戴義峯、 何廷欽、 陳思伃 匯款申請書(偵卷二第441至448頁) 是 9 102.02.22 3,000,000 簡誌旭 帳號000000000000交易明細(偵卷二第410頁)              (1) 友君(簡誌旭) 102.02.22 28,830  友君公司 匯款申請書(偵卷二第450頁) 否      (2) 稅款(本稅) 102.02.22 2,922,174   未載受款人 代收款項記帳憑證(偵卷二第452頁) 是      (3) 稅款(滯納金) 102.02.22 29,221  未載受款人 臺北國稅局99年度營利事業所得稅核定稅額繳款書(偵卷二第453頁) 否 10 102.05.15 500,000 簡誌旭 帳號000000000000交易明細(偵卷二第410頁)              (1) 匯款*3／洋盟(原聿)、汎盟(原聿) 102.05.20 400,872  洋盟公司、 汎盟公司 匯款申請書(偵卷二第455、456頁) 是 11 102.07.15 480,000 簡誌旭 帳號000000000000交易明細(偵卷二第410頁)         12 102.09.17 367,200 繹洋公司 同上         13 102.10.08 200,000 聿揚公司 帳號000000000000交易明細(偵卷二第411頁)         14 102.11.21 1,285,798 原聿公司 同上              (1) 無說明 102.11.25 987,373  交易明細僅記載支出，未載受款人 帳號000000000000交易明細(偵卷二第411頁) 是 15 103.01.22 240,000 聿揚公司 帳號000000000000交易明細(偵卷二第411頁)         16 103.11.26 2,800,000 簡誌旭 帳號000000000000交易明細(偵卷二第412頁)              (1) 稅款(本稅) 103.11.26 2,394,180  未載受款人 代收款項記帳憑證、國稅局核定稅額繳款書(偵卷二第459、460頁) 是      (2) 稅款(滯納金) 103.11.26 335,184  未載受款人 代收款項記帳憑證、國稅局核定稅額繳款書(偵卷二第459、460頁) 否 17 103.12.30 4,000,000 簡誌旭 帳號000000000000交易明細(偵卷二第412頁)              (1) 稅款(本稅) 103.12.31 3,332,272  未載受款人 代收款項記帳憑證、國稅局核定稅額繳款書(偵卷二第462、463頁) 是      (2) 稅款(逾期利息、滯納金) 103.12.31 500,703  未載受款人 代收款項記帳憑證、國稅局核定稅額繳款書(偵卷二第462、463頁) 否      (3) 守約    (原聿) 103.12.31 41,610  守約公司 匯款申請書 (偵卷二第465頁) 是 18 104.01.15 1,000,000 繹洋公司 帳號000000000000交易明細(偵卷二第413頁)         19 104.02.04 2,600,000 簡誌旭 同上              (1) 繳費 104.02.10 256,216  未載受款人 代收款項記帳憑證(偵卷二第469至471頁) 否      (2) 繳費 104.02.10 975,313  未載受款人 代收款項記帳憑證(偵卷二第469至471頁) 是 20 104.02.11 1,104,320 聿揚公司 帳號000000000000交易明細(偵卷二第413頁)              (1) 稅款(本稅) 104.02.12 745,035  未載受款人 代收款項記帳憑證(偵卷二第475至478頁) 是      (2) 稅款(逾期利息) 104.02.12 6,884  未載受款人 代收款項記帳憑證(偵卷二第475至478頁) 否      (3) 匯款*2：家興(原聿)、聯邦(原聿) 104.02.12 30,717  家興公司、 聯邦公司 匯款申請書(偵卷二第496、497頁) 是      (4) 匯款*1：黃鈺婷(原聿) 104.02.12 52,530  黃鈺婷 匯款申請書(偵卷二第495頁) 否      (5) 繳費 104.02.12 423,176  未載受款人 代收款項記帳憑證(偵卷二第498、499頁) 是  編號1至20總金額為26,702,140元     ＊告訴人承認總金額為15,477,894元【計算式：15,477,864(支出   匯款)+ 30(匯費)=15,734,110】 ＊左列金額與告訴人承認金額之差額為11,224,246元【計算式：    26,702,140- 15,477,894=11,224,246】